【裁判字號】    98,抗,27
【裁判日期】    980204
【裁判案由】    違反毒品危害防制條例
【裁判全文】
臺灣高等法院高雄分院刑事裁定            98年度抗字第27號
抗  告  人
即  被  告  甲○○
上列抗告人因違反毒品危害防制條例案件，不服臺灣高雄地方法
院中華民國97年12月30日裁定（97年度審訴字第4951號），提起
抗告，本院裁定如下：
    主  文
抗告駁回。
    理  由
一、抗告意旨略以：抗告人涉犯施用第一級毒品罪，於原審因未
    充分瞭解認罪協商之程序，於應允協商後，始知得因美沙冬
    治療而受更有利之處分，抗告人既受美沙冬替代治療，原審
    竟未酌情輕判，並以不合法而裁定駁回上訴，爰提起抗告，
    請求撤銷原裁定云云。
二、按第一審法院依協商程序所為之科刑判決，依刑事訴訟法第
    455 條之10第1 項前段之規定，原則上不得上訴，當事人僅
    得以第一審法院有同條項但書所列舉之情形，即：「有刑事
    訴訟法第455 條之4 第1 項第1 款（於法院協商訊問程序終
    結前，被告撤銷協商合意，或檢察官撤回協商聲請）、第2
    款（被告協商之意思非出於自由意志）、第4 款（被告所犯
    之罪非第455 條之2 第1 項所定得以協商判決）、第6 款（
    被告有其他較重之裁判上一罪之犯罪事實）、第7 款（法院
    認應諭知免刑或免訴、不受理）之情形」、或「協商判決違
    反刑事訴訟法第455 條之4 第2 項（法院應於協商合意範圍
    內為判決；法院為協商判決所科之刑，以宣告緩刑或2 年以
    下有期徒刑、拘役或罰金為限）之規定」，提起上訴。又對
    於協商判決之上訴，依刑事訴訟法第455 條之11第1 項、第
    362 條前段之規定，原審法院認為上訴不合法律上之程式者
    ，應以裁定駁回之。
三、查抗告人所犯毒品危害防制條例第10條第1 項施用毒品罪，
    除據抗告人於原審97年12月10日訊問時坦認外，並經抗告人
    向原審聲請進行協商，原審同意後，並另指定公設辯護人協
    助抗告人進行協商，經抗告人與檢察官於審判外進行協商並
    合意後，原審再依抗告人聲請於當日進行協商程序，並於協
    商合意範圍內為「犯施用第一級毒品罪，累犯，處有期徒刑
    8 月」之科刑判決，有筆錄（原審卷第40、41頁）及判決書
    可稽，原審所為之協商程序及科刑判決，並未違反刑事訴訟
    法第455 條之4 第1 項第1 款、第2 款、第4 款、第6 款、
    第7 款及第2 項之規定。進行協商程序以前，抗告人從無曾
    經接受美沙冬替代療法之抗辯，收受判決後，抗告人雖以此
    事由對協商判決提起上訴，因非合於刑事訴訟法第455 條之
    10第1 項但書所列舉得為上訴之各種情形，其上訴屬於違背
    法律上之程式，原審因而依刑事訴訟法第455 條之11第1 項
    、第362 條前段之規定，裁定駁回其上訴，經核並無不合。
    抗告意旨指摘原裁定不當，為無理由，應予駁回。
據上論斷，依刑事訴訟法第412 條，裁定如主文。
中    華    民    國    98    年    2     月    4     日
                  刑事第五庭    審判長法  官  曾永宗
                                      法  官  任森銓
                                      法  官  王伯文
以上正本證明與原本無異。
不得再抗告。
中    華    民    國    98    年    2     月    4     日
                                      書記官  黎  珍


司法院資訊處製作；財團法人民間司法改革基金會備份。
